臺灣花蓮地方法院小額民事判決 
111年度花原小字第38號
原      告  新光產物保險股份有限公司

法定代理人  吳昕紘


訴訟代理人  吳秉修
被      告  蔡玉蘭
上列當事人間請求侵權行為損害賠償(交通)事件，本院於民國11
1年11月30日言詞辯論終結，判決如下：
    主  文
一、被告應給付原告新臺幣(下同)32,243元，及自民國111年7月
    20日起至清償日止，按年息百分之5計算之利息。
二、訴訟費用1,000元由被告負擔。
三、本判決得假執行。
    理由要領
一、原告主張被告於110年11月7日12時38分許，明知未領有小客
    車駕駛執照，仍駕駛車號00-0000號自用小客車(原告承保此
    車之強制汽車責任保險)，在花蓮縣吉安鄉花29線2.6公里處
    ，與騎乘000-0000號普通重型機車之出懿笙發生碰撞，致出
    懿笙受有左手第四指遠端指骨骨折、上唇撕裂傷2.5公分、
    左側前胸壁及頸部及小腿挫傷之傷害。原告已依強制汽車責
    任保險契約賠付出懿笙保險金46,061元，依強制汽車責任保
    險法第29條第1項第5款、民法第184條第1項前段、第191條
    之2規定，原告得代位對被告請求賠償。被告肇責為7成，故
    請求被告給付32,243元(原告賠付金額之70%)及自支付命令
    送達翌日即111年7月20日(卷103頁)起至清償日止，按年息
    百分之5利息。
二、被告答辯聲明請求駁回原告之訴，辯稱：我沒有錢還。
三、本院之判斷：
(一)原告主張被告未領有自小客車駕駛執照而駕車致出懿笙受傷
    ，原告依強制汽車責任保險契約賠付出懿笙46,061元，被告
    應負肇責比例為7成等情，業據原告提出診斷證明書、醫療
    費用收據、道路交通事故當事人登記聯單、現場圖、照片、
    汽車險賠案理算書、理賠申請書、交通違規罰鍰明細資訊、
    通知函、強制醫療給付費用彙整表等為證(卷21至97、185頁
    )，並有花蓮縣警察局吉安分局函及所附道路交通事故現場
    圖、調查報告表、談話紀錄表、罰單、照片可參(卷141至17
    5頁)，是上開事實應堪信為真實。
(二)按被保險人有違反道路交通管理處罰條例第21條規定而駕車
    ，致被保險汽車發生汽車交通事故者，保險人仍應依本法規
    定負保險給付之責。但得在給付金額範圍內，代位行使請求
    權人對被保險人之請求權，強制汽車責任保險法第29條第1
    項第5款有明文。被告無照駕車，違反道路交通管理處罰條
    例第21條第1項第1款規定，原告因被告上開過失行為而依強
    制汽車責任保險契約賠付出懿笙46,061元，得依前開規定代
    位對被告請求32,243元(46061×70%＝32243，元以下四捨五入
    )。故原告請求為有理由，應予准許，並依民事訴訟法第436
    條之20規定依職權宣告假執行，暨核定訴訟費用為第一審裁
    判費1,000元。
中　　華　　民　　國　　111 　年　　12　　月　 16 　　日
                        臺灣花蓮地方法院花蓮簡易庭
                              法  官  楊碧惠
以上正本係照原本作成。
如不服本判決，應於送達後20日內，向本院提出上訴狀，並繳納
上訴審裁判費 (上訴狀須表明上訴理由並須按他造當事人之人數
附繕本)，如委任律師提起上訴者，應一併繳納上訴審裁判費。
對於小額程序之第一審判決之上訴，非以其違背法令之理由，不
得為之。且上訴狀內應記載表明（一）原判決所違背之法令及其
具體內容。（二）依訴訟資料可認為原判決有違背法令之具體事
實者。 
中　　華　　民　　國　　111 　年　　12　　月　　16　　日
                              書記官  吳琬婷